# 股权置换商业实质如何判断

提问人：hhb2686 时间：2017-11-23 16:19:01
请教陈版主@chenyiwei ：基本情况：有同时受A公司控制的B公司和C公司，现在B公司发行股份购买C公司的全资子公司D公司，购买价款是D公司的评估价值，请问这项股权换股权，属于非货币性交换，应按照《非货币性交换》准则相关规定判定，是否存在商业实质及公允价值是否可靠计量？

回答人：chenyiwei
这种情况不适用非货币性资产交换准则。应按同一控制下合并处理（如果D公司构成业务）。